【裁判字號】    92,交聲,430
【裁判日期】    920729
【裁判案由】    交管條例聲異
【裁判全文】
臺灣板橋地方法院交通事件裁定                    九十二年度交聲字第四三０號
    原處分機關  交通部公路總局臺北區監理所
    異  議  人  甲○○
    即受處分人
右列受處分人因違反道路交通管理處罰條例案件，對於交通部公路總局臺北區監理所
於民國九十二年一月三日以北監五字第裁四０－ＣＧ0000000號所為之裁決處
分（原舉發案號：臺北縣政府警察局九十一年十月四日北縣警交字第ＣＧ00000
00號），聲明異議，本院裁定如左：
    主  文
異議駁回。
    理  由
一、原處分意旨略以：異議人即受處分人甲○○所有之車號：ＡＦ－五一二二號自用
    小客車，於民國九十一年九月十二日三時三十九分許，行經臺北縣三重市中山高
    架橋往北方向時，因駕駛人行車速度超過規定之最高時速二十公里以上，經警拍
    照掣單逕行舉發，乃依道路交通管理處罰條例第四十條第一項及同條例第六十三
    條第一項第一款之規定，裁處罰鍰新臺幣（下同）二千二百元，並記違規點數一
    點。
二、異議意旨略以：車號：ＡＦ－五一二二號自用小客車係異議人任職於財配通財務
    管理顧問有限公司時，該公司以異議人之名義所購買，而異議人業於九十一年六
    月三十日離職，該公司遲不將前開車輛辦理過戶，異議人亦無法取回車籍資料，
    前揭違規案件之駕駛人實非伊本人，爰請求撤銷原處分云云。
三、按汽車駕駛人，行車速度，超過規定之最高時速，處一千二百元以上二千四百元
    以下罰鍰；又汽車駕駛人有上開情形時，除依原條款處罰鍰外，並記違規點數一
    點，道路交通管理處罰條例第四十條第一項及同條例第六十三條第一項第一款分
    別定有明文。次按逕行舉發違反道路交通管理事件，經汽車所有人依通知單之應
    到案日期前到案，並告知違規人姓名、身分證統一編號及住址者，處罰機關應即
    另行通知違規駕駛人到案依法處理；逾應到案日期，處罰機關應依本條例第八十
    五條第三項規定處罰該汽車所有人，違反道路交通管理事件統一裁罰基準及處理
    細則第二十四條亦有明文。復按處理違反道路交通管理事件，有關文書送達之程
    序，依行政程序法之規定；於應送達處所不獲會晤應受送達人時，得將文書付與
    有辨別事理能力之同居人、受僱人或應送達處所之接收郵件人員，違反道路交通
    管理事件統一裁罰基準及處理細則第五條、行政程序法第七十三條第一項亦分別
    有其規定。
四、經查本件異議人即受處分人甲○○所有之車號：ＡＦ－五一二二號自用小客車，
    確於九十一年九月十二日三時三十九分許，行經臺北縣三重市中山高架橋往北方
    向時，因駕駛人行車速度超過規定之最高時速二十公里以上，經警拍照掣單逕行
    舉發之違規事實，有逕行舉發照片二幀在卷可證，並有臺北縣政府警察局九十一
    年十月四日北縣警交字第ＣＧ0000000號舉發違反道路交通管理事件通知
    單影本一紙及違規查詢報表二份附卷可參，堪認該車於上述時地確有超速行駛之
    違規事實無訛。次查本件違反道路交通管理事件係屬逕行舉發之違規案件，程序
    上應先經舉發機關將該舉發通知單合法送達汽車所有人，如該汽車所有人認實際
    違規駕駛人並非其本人時，依前揭規定，得於舉發通知單之應到案日期前到案，
    並告知違規駕駛人資料後，處罰機關應即另行通知違規駕駛人依法處理，倘該汽
    車所有人未於應到案日期前到案，並告知違規駕駛人資料，則處罰機關即應依道
    路交通管理處罰條例第八十五條第三項之規定處罰該汽車所有人。本件逕行舉發
    之舉發違反道路交通管理事件通知單，原舉發機關業於九十一年十月四日交寄，
    同年十月七日妥投於異議人住居所（臺北縣土城市○○路五十四巷二十二弄九號
    ），並由異議人之同居人即其父鄭盛錦代為收受等情，有臺北縣政府警察局九十
    二年六月二十日北警交字第０九二００五五七九九號函一份、傳真查詢國內各類
    掛號郵件查單正本一紙、普通掛號函件收據影本一紙及本院公務電話聯繫紀錄一
    紙附卷可參，堪認該舉發違反道路交通管理事件通知單斯時已合法送達於異議人
    。該舉發違反道路交通管理事件通知單之應到案日期為九十一年十月二十九日，
    惟異議人嗣後係遲至九十一年十一月十三日及同年十二月十日方先後概括針對本
    件違規車輛之違規事件提出申訴並告知違規駕駛人，有異議人所出具之九十一年
    十一月十三日申請書影本及九十一年十二月十日違反道路交通管理事件申訴單影
    本各一紙附卷可查，其已逾本件違規之應到案日期九十一年十月二十九日，亦有
    前開舉發違反道路交通管理事件通知單影本一紙及違規查詢報表二份在卷足憑，
    是本件舉發違反道路交通管理事件通知單既已合法送達異議人，已如前述，惟異
    議人並未依法於本件違規應到案日期（即九十一年十月二十九日）前到案並告知
    違規駕駛人資料，是依前揭規定，原處分機關依道路交通管理處罰條例第八十五
    條第三項規定處罰該汽車所有人，而對本件異議人裁處罰鍰二千二百元並記違規
    點數一點，於法並無違誤或不當之處，本件異議為無理由，應予駁回。
據上論斷，應依道路交通案件處理辦法第十九條，裁定如主文。
中      華      民      國    九  十  二    年    七    月  二  十  九  日
                                臺灣板橋地方法院交通法庭
        法    官  高  奕  驤
右正本證明與原本無異。
如不服本裁定，應於送達後五日內，向本院提出抗告狀。
                                    書 記 官  廖  舜  宜
中      華      民      國    九  十  二    年    七    月  二  十  九  日


司法院資訊處製作；財團法人民間司法改革基金會備份。
